【裁判字號】    91,易,3380
【裁判日期】    920103
【裁判案由】    賭博
【裁判全文】
臺灣板橋地方法院刑事判決                        九十一年度易字第三三八０號
    公  訴  人  臺灣板橋地方法院檢察署檢察官
    被      告  甲○○  男  三.
右列被告因賭博案件，經檢察官提起公訴（九十一年度偵字第一七八五四號），本院
判決如左：
    主  文
甲○○連續意圖營利，聚眾賭博，處有期徒刑參月，如易科罰金，以參佰元折算壹日
，扣案之天九牌貳副、骰子肆顆及抽頭金新臺幣參佰元均沒收。
    事  實
一、甲○○基於意圖營利之概括犯意，自民國九十一年九月十一日前一、二周某日起
    至九十一年九月十一日二十一時三十分許止，連續提供臺北縣永和市○○路三四
    四號二樓之租屋處所為賭博場所，並提供其所有之天九牌（起訴書誤載為四色牌
    ）為賭具，且負責供應賭客飲料、食物等物及看管場子，而共同聚集不特定之人
    在上址賭博財物。其賭博方式為由賭客輪流做莊，由其餘三家閒家押注，每人發
    四張牌比大小，但外圍亦可選擇三家閒家押注，賭客若贏錢，則由甲○○收取新
    臺幣（下同）一百元之抽頭金謀利。迨九十一年九月十一日二十一時三十分許，
    適有賭客庚○○、壬○○、辛○○、丙○○、己○○、乙○○、戊○○及丁○○
    等人（均另由臺北縣政府警察局永和分局依社會秩序維護法裁處）聚集在上址以
    上開方式賭博財物，為警當場查獲，並扣得甲○○所有之天九牌二副、骰子四顆
    及抽頭金三百元。
二、案經臺北縣政府警察局永和分局報告臺灣板橋地方法院檢察署檢察官偵查起訴。
    理  由
一、訊據被告甲○○對於其有在上開時地，連續提供臺北縣永和市○○路三四四號二
    樓之租屋處所為賭博場所，並幫賭客購買飲料、食物等，繼而遭警查獲等情固坦
    承不諱，惟矢口否認有賭博之犯行，辯稱：伊沒有抽頭，扣案之三百元是預備大
    家要買東西吃的云云。經查，右揭事實，業據被告於警詢時供稱：「天九牌是我
    的；抽頭金是賭客給我去買東西的；該賭場大約於一、二個星期斷斷續續的經營
    ，共得大約二、三千元之抽頭金」等語，核與證人即賭客庚○○、壬○○、辛○
    ○、丙○○、己○○、乙○○、戊○○及丁○○分別於警詢時及本院審理時所證
    述之情節均相符，並有搜索扣押筆錄、扣押物品收據各一份在卷足憑，復有被告
    所有之天九牌二副、骰子四顆及抽頭金三百元扣案可佐。且上開扣案物之物品名
    稱及數量均無誤，亦據本院予以調取並勘驗屬實，有勘驗筆錄一份附卷可稽。是
    被告所為之上開辯解，尚無足採。事證明確，被告之犯行應堪認定。
二、核被告所為，係犯刑法第二百六十八條之意圖營利供給賭博場所罪及意圖營利聚
    眾賭博罪。公訴人雖就被告意圖營利聚眾賭博部分漏未論及，然本案所起訴之犯
    罪事實已有明載，為起訴之效力所及，本院應併予審理，附此明。被告先後多
    次上開二罪之犯行，均時間緊接，罪名相同，均顯係基於概括犯意而為，均應各
    依連續犯之規定論以一罪，並加重其刑。又被告以一如事實欄所示之行為同時觸
    犯上開二罪名，為想像競合犯，應從一較重之意圖營利聚眾賭博罪處斷。爰審酌
    被告之品行、智識程度、生活狀況，其在上開時地所為如事實欄所示之賭博犯行
    ，足以助長賭風，影響社會善良風氣，被告犯罪之動機、目的、手段、次數、所
    生之危害及犯罪後之態度等一切情狀，量處如主文所示之刑，並諭知易科罰金之
    折算標準，以資懲儆。
三、扣案之天九牌二副、骰子四顆，均係被告所有供本件犯罪所用之物；另抽頭金三
    百元，則係被告因犯罪所得之物，其證據及理由業如前述，均應各依刑法第三十
    八條第一項第二款及第三款之規定宣告沒收。
據上論斷，應依刑事訴訟法第二百九十九條第一項前段，刑法第五十六條、第二百六
十八條、第五十五條、第四十一條第一項前段、第三十八條第一項第二款、第三款，
罰金罰鍰提高標準條例第一條前段、第二條，判決如主文。
本案經檢察官張瑞娟到庭執行職務
中    華    民    國      九十二        年     一       月      三    日
                                      臺灣板橋地方法院刑事第一庭
                                          法  官  楊  千  儀
右正本證明與原本無異。
如不服本判決，應於判決送達後十日內，向本院提出上訴狀。
                                          書記官  吳  河  東
中    華    民    國      九十二        年     一       月      六      日
附錄本案論罪科刑法條全文
刑法第二百六十八條
意圖營利，供給賭博場所或聚眾賭博者，處三年以下有期徒刑，得併科三千元以下罰
金。
（罰金已依罰金罰鍰提高標準條例提高十倍）


司法院資訊處製作；財團法人民間司法改革基金會備份。
